最　高　行　政　法　院　裁　定
　　　　　　　　　　　　　94年度裁字第01643號
上　訴　人　乙○○
被 上訴 人　財政部臺灣省北區國稅局
代　表　人　甲○○
上列當事人間因綜合所得稅事件，上訴人對於中華民國93年3月2
5日臺北高等行政法院91年度訴字第4770號判決，提起上訴，本
院裁定如下：
　　主  文
上訴駁回。
上訴審訴訟費用由上訴人負擔。
　　理  由
一、按對於高等行政法院判決之上訴，非以其違背法令為理由，
    不得為之，行政訴訟法第242條定有明文。同法第243條第1
    項規定，判決不適用法規或適用不當者，為違背法令；而判
    決有第243條第2項所列各款情形之一者，其判決當然違背法
    令。又提起上訴，應以上訴狀表明上訴理由並應添具關於上
    訴理由之必要證據，復為同法第244條第1項第4款及第2項所
    明定。準此，當事人提起上訴，如以原審判決有行政訴訟法
    第243條第1項不適用法規或適用法規不當為理由時，其上訴
    狀或理由書應有具體之指摘，並揭示該法規之條項或其內容
    ；如以原審判決有第243條第2項所列各款情形之當然違背法
    令為理由時，其上訴狀應揭示合於該款之事實。上訴狀或理
    由書如未依此項方法表明，或其所表明者，顯與上開法條規
    定之情形不相合時，即難認為已對高等行政法院判決之違背
    法令有具體之指摘，其上訴自難認為合法。
二、上訴意旨略以：綜觀被上訴人訴訟代理人提出對「直銷人員
    具執行業務所得身分之理由」，上訴人實際了解，顯然有不
    同的事實：（一）直銷人員所得，公司沒有扣繳（而保險人
    員的所得，公司有代為扣繳）：實際的事實是，直銷人員之
    所得分兩部分，一為其他所得，沒有扣繳；一為執行業務所
    得（即佣金），則有預先扣繳。此項理由，顯與被上訴人之
    答辯有出入。（二）出資：根據上訴人曾經加入直銷公司，
    為其直銷人員從事銷售工作，不曾先出資買過任何產品，同
    樣是客戶有需要任何產品，再向公司訂購，與保險人員販賣
    公司產品，並無不同。（三）設計商品：直銷人員僅販售公
    司制式商品，並無為客戶設計商品；況保險人員依規定須通
    過登錄考試，具專業人員資格，方可從事保險商品販售，以
    便為客戶量身定作需求不同的商品。如站在專業的角度，保
    險從業人員受到政府的資格限制更多，然保險從業人員卻不
    能享有「執行業務所得」的待遇。（四）風險：被上訴人訴
    訟代理人稱直銷人員必須出資購買商品，故必須自負盈虧，
    因此有所謂的風險。惟如前所述，直銷人員沒有出資的事實
    ，哪來風險可言。況在保險銷售過程中，常為了一個客戶的
    需求，以專業的角度，絞盡腦汁，耗去一、兩年的時間，仍
    然沒有簽下保單，則有關保險人員智慧財、時間、勞力的付
    出，得不到回收時，是否也該算是保險從業人員必須負擔的
    風險？請將原判決廢棄，以維公平納稅之精神等語。
三、經查，前揭上訴意旨所陳，係就上訴人個人所知，從所得之
    扣繳、出資、設計商品及風險等項，比較直銷人員與保險從
    業人員不同之處，據以指摘被上訴人對「直銷人員執行業務
    所得身分之理由」為不當，並未具體表明原判決以上訴人系
    爭所得屬所得稅法第14條第1項第3類之薪資所得，維持訴願
    決定及原處分，而駁回上訴人之訴，究有如何不適用法規或
    適用不當之違背法令情事，依首開規定及說明，其上訴為不
    合法，應予駁回。
四、依行政訴訟法第249條第1項前段、第104條、民事訴訟法第
    95條、第78條，裁定如主文。
中    華    民    國    94    年    8    月    25     日
                  第二庭審判長法  官　廖　政　雄
                              法  官  林　清　祥
                              法  官　鍾　耀　光
                              法  官　姜　仁　脩
                              法  官　胡  國  棟
以  上  正  本  證  明  與  原  本  無  異
中    華    民    國    94    年    8    月    25     日
　　　　　　　　　　　　　　　書記官　陳　盛　信
